臺灣高雄地方法院刑事判決
110年度易字第276號
公  訴  人  臺灣高雄地方檢察署檢察官
被      告  張立學



選任辯護人  夏金郎律師

上列被告因竊盜案件，經檢察官提起公訴（110年度偵字第1391
號、110年度偵字第1671號、110年度偵字第6309號），本院判決
如下：
    主  文
張立學共同犯竊盜罪，處有期徒刑壹年陸月。緩刑肆年，並應於
本判決確定後一年內向公庫支付新臺幣拾萬元，及於緩刑期間向
檢察官指定之政府機關、政府機構、行政法人、社區或其他符合
公益目的之機構或團體，提供壹佰貳拾小時之義務勞務。緩刑期
間付保護管束。扣案黑色IPHONE牌行動電話壹支（IMEI：000000
000000000）沒收。
    理  由
一、犯罪事實
    張立學係施孲惠（原名施懿宸，由本院另行審理）之友人。
    緣施孲惠與張藝鏵自民國109年6月間起，即同居在張藝鏵位
    於高雄市○○區○○○○路000號00樓之住處。詎施孲惠與張藝鏵
    於同年11月間感情生變，竟與張立學共同意圖為自己不法之
    所有，而基於竊盜之犯意聯絡，先以行動電話之通訊軟體共
    謀竊盜事宜後，於109年12月29日利用張藝鏵外出之際，由
    張立學自新竹南下，在左營高鐵站附近承租車牌號碼000-00
    00號之自用小客車，並開往張藝鏵上開住處樓下負責接應；
    施孲惠另以搬家為由，委請其不知情之母親陳麗珠駕駛車牌
    號碼0000-00號自用小客車，亦至張藝鏵上開住處樓下等候
    。施孲惠並獨自1人上樓進入張藝鏵上開住處，使用在張藝
    鏵住處化妝檯抽屜內取得之保險箱鑰匙，及其先前趁張藝鏵
    開啟保險箱之際，暗中記取之保險箱密碼，下手竊取張藝鏵
    放置屋內四座保險箱中之新臺幣1,100萬元、美金6萬元、人
    民幣5萬元、黃金條塊8塊共8公斤、勞力士手錶1只、卡地亞
    手錶1只、鑽戒6只、紅寶石戒指2只、黃金手環等物後（總
    價值約新臺幣【下同】2,941萬元），裝入旅行箱內，連同
    個人衣物，搬上張立學及陳麗珠所駕駛之上揭車輛，再駕駛
    車牌000-000號普通重型機車逃離現場。張立學則駕駛租賃
    之000-0000號自小客車，將部分贓物載至施孲惠位於高雄市
    ○○區○○○街000巷0弄0號0樓之住處，並與施孲惠朋分。張立
    學計得款91萬元、1公斤黃金條塊1塊、勞力士手錶1只、卡
    地亞手錶1只、鑽戒2只，餘由施孲惠取得、銷贓。嗣張藝鏵
    發覺上開保險箱內之財物遭竊而報案，經警循線查獲，始知
    上情。
二、認定犯罪事實所憑之證據及理由
    上揭犯罪事實，業據被告張立學於本院審理中均坦承不諱，
    核與證人張藝鏵於警詢、偵查及審判中證述上開財物遭竊之
    情節、證人陳麗珠於警詢中證述同案被告施孲惠以搬家為由
    ，請其前往幫忙之情節，及同案被告施孲惠於110年1月21日
    警詢中供稱其與被告張立學共犯本案之過程，均大致相符，
    並有監視器指認圖(張藝鏵指認施孲惠)、高雄市政府警察局
    鼓山分局110年1月3日搜索、扣押筆錄、扣押物品目錄表、
    扣押物品收據證明書(施孲惠。高雄市○○區○○○街000巷0弄0
    號0樓)、施孲惠之搜索扣押物品照片(行李箱及黑色背包內
    之現金)、高雄市政府警察局鼓山分局110年1月4日扣押筆錄
    、扣押物品目錄表、扣押物品收據證明書(王云志。高雄市○
    ○區○○街000號之明益珠寶銀樓)、明益銀樓之扣押物品照片
    及首飾變造條收據一紙、高雄市政府警察局鼓山分局110年1
    月5日搜索、扣押筆錄、扣押物品目錄表、扣押物品收據證
    明書(張立學。新竹縣○○市○○路○段00號前、自小客車車號00
    0-0000)、高雄市政府警察局鼓山分局110年1月5日至6日搜
    索、扣押筆錄、扣押物品目錄表、扣押物品收據證明書(張
    立學。新竹市○區○○路○段000號之清華大學化工館302、304
    實驗室)、高雄市政府警察局鼓山分局110年1月6日扣押筆錄
    、扣押物品目錄表、扣押物品收據證明書(張立學。桃園市
    中壢區中園路與西園路口)、張立學之搜索、扣押物品照片
    、高雄市政府警察局鼓山分局110年1月8日搜索、扣押筆錄
    、扣押物品目錄表、扣押物品收據證明書及搜索扣押物品照
    片(陳麗珠。高雄市○○區○○○街000巷0弄0號3樓)、高雄市政
    府警察局刑事警察大隊110年1月6日扣押筆錄、扣押物品目
    錄表、扣押物品收據證明書及扣押物品照片(施永源。台南
    市○○區○○里000號)、高雄市○○區○○○○路000號23樓電梯及大
    樓監視器擷取畫面、本案蒐證擷取畫面(高雄市○○區○○○街00
    0巷0弄0號前監視器、被告施孲惠手機截圖、明益珠寶銀樓
    監視器、銀樓金塊及現金照片)、警方蒐證照片、路口及左
    營高鐵站監視器擷取畫面、張立學與施孲惠手機通訊軟體微
    信對話截圖、明益銀樓之金塊、現金翻拍照片、明益銀樓之
    監視器擷取畫面、扣押物及失竊物品等照片、汽車出租單(
    張立學承租自小客車號000-0000)、車輛詳細資料報表3張(
    自小客車號000-0000、自小客車號0000-00、普重機000-000
    )在卷可稽，足認被告張立學之任意性自白與事實相符。從
    而，本案事證明確，被告張立學之犯行洵堪認定，應依法論
    科。
三、應適用之法律
　　核被告張立學所為，係犯刑法第320條第1項之竊盜罪。被告
    張立學就本案犯行與同案被告施孲惠間，有犯意聯絡及行為
    分擔，應論以共同正犯。
四、量刑之理由
  ㈠爰審酌被告張立學正值青壯之年，受有高等教育，並具科技
    專長，竟不思以自己之勞力與專業，正當賺取財物，反圖不
    勞而獲，與同案被告施孲惠共犯本案竊盜，且不僅對象係相
    識之友人張藝鏵，所竊財物之總價值更高達將近3,000萬元
    ，足見被告張立學除主觀上遵守法規範及尊重他人財產權之
    觀念均甚為薄弱外，客觀上亦已造成相當程度之法益侵害結
    果，犯罪情節堪認嚴重。惟本案係由同案被告施孲惠主謀及
    直接下手竊盜，而被告張立學僅係配合施孲惠之犯罪計畫，
    並負責接應，且所分得之贓物價值亦顯低於被告施孲惠，足
    見被告張立學就本案係居於較為次要之角色，其所應負擔之
    責任，自顯較被告施孲惠為輕。再參以被告張立學於偵、審
    程序中均坦承犯行，而有面對司法追訴及處罰之心，犯後態
    度尚稱良好，且已獲被害人張藝鏵之原諒，所分得之贓物亦
    業經發還張藝鏵，是其所造成之損害已有所填補。末考量被
    告張立學並無前科，有臺灣高等法院被告前案紀錄表1份附
    卷可按，尚非屬素行不佳之人，及其於警詢與本院審理中自
    陳之學經歷、生活與經濟狀況等一切情事，量刑如主文第1
    項所載，以示刑法規範之有效及妥當，並給予被告張立學與
    其罪責相符之刑罰。
  ㈡又被告張立學前未曾受有期徒刑以上刑之宣告，已如前述，
    其因一時貪念致罹刑章，而犯後始終坦承犯行，而有面對司
    法追訴及處罰之心，本院經衡量其本案之犯罪情節、對於社
    會危害之程度、生活狀況等情，復參考被害人張藝鏵表示願
    意原諒被告張立學，並請求法院從輕量刑及給予緩刑之意見
    ，認被告張立學經此偵、審程序及刑之宣告後，應知所警惕
    ，而無再犯之虞，為鼓勵被告張立學自新，其上開刑之宣告
    ，以暫不執行為適當，爰依刑法第74條第1 項第1 款規定諭
    知緩刑4 年。惟本院斟酌被告張立學因守法觀念薄弱而觸法
    ，實不宜無條件給予緩刑宣告，為警惕被告張立學日後應審
    慎行事，避免再犯，爰依刑法第74條第2 項第4款、第5 款
    之規定，命其於本判決確定後1年內向公庫支付10萬元，並
    於緩刑期間依執行檢察官之命令，向指定之政府機關、政府
    機構、行政法人、社區或其他符合公益目的之機構或團體，
    提供120 小時之義務勞務，併依刑法第93條第1 項第2 款規
    定，諭知被告張立學於緩刑期間付保護管束。
五、沒收之說明
  ㈠被告張立學因本案犯行而取得新臺幣91萬元、1公斤黃金條塊
    1塊、勞力士手錶1只、卡地亞手錶1只、鑽戒2只，固為其犯
    罪所得，惟均已合法發還被害人張藝鏵，有贓物認領保管單
    、領款收據、贓物發還照片、臺灣高雄地方檢察署檢察官扣
    押（沒收）物品處分命令存卷可參，爰依刑法第38條之1第5
    項之規定，不予宣告沒收。
　㈡另按「供犯罪所用、犯罪預備之物或犯罪所生之物，屬於犯
    罪行為人者，得沒收之。」，為刑法第38條第2 項前段所明
    定。查扣案被告張立學所有之黑色IPHONE牌行動電話1 支（
    IMEI：000000000000000），為供其犯本案之罪所用之物，
    業據被告張立學供承在卷（易字卷第257頁），是應依前揭
    規定，宣告沒收之。
據上論斷，應依刑事訴訟法第299條第1項前段，判決如主文。
本案經檢察官羅水郎提起公訴，檢察官李文和到庭執行職務。
中　　華　　民　　國　　111 　年　　6 　　月　　15　　日
                  刑事第二庭    審判長法　官  吳佳頴
　　　　　　　　　                    法  官  陳盈吉
                                      法  官  林裕凱
以上正本證明與原本無異。
如不服本判決應於收受送達後20日內向本院提出上訴書狀，並應
敘述具體理由；如未敘述上訴理由者，應於上訴期間屆滿後20日
內向本院補提理由書（均須按他造當事人之人數附繕本）「切勿
逕送上級法院」。
中　　華　　民　　國　　111 　年　　6 　　月　　15　　日
　　　　　　　　　　　　　　　　　    書記官  林宜璋
　　　　　　　　　　　　　　　　
附錄所犯法條
刑法第320 條第1 項
意圖為自己或第三人不法之所有，而竊取他人之動產者，為竊盜
罪，處5年以下有期徒刑、拘役或50萬元以下罰金。